# 陈版，来解下惑吧！集团内一上市子公司向母公司定向增发收购另一家子公司的会计处理

提问人：tianyeroc 时间：2015-03-25 22:10:08
A公司为集团母公司，持有B公司（上市公司）51%股权，C公司（非上市公司）100%股权，现B公司拟向集团母公司A公司定向增发用以收购A所持C公司全部股权，从而实现C公司上市，重组成功后假设A公司对B公司持股比例增为75%，那么，请教各位！从A集团合并的层面来讲，重组前后A集团合并归属母公司净资产的变化主要体现在哪里？——A公司占B公司净资产比例由51%增至75%，是否会引起集团A合并净资产增加；A公司占C公司净资产比例由100%降至75%，是否会引起集团A合并净资产减少？
先谢过各位啦！

回答人：chenyiwei
该交易不改变最终控制方可控制的经济资源及其风险和报酬特征，且所有参与方都在最终控制方的合并报表范围内，没有与外部少数股东发生交易，因此该交易的发生与否对最终控制方的合并报表列报无任何影响，其对交易参与各方的净资产和净利润的所有影响在编制最终控制方合并报表时均应完全抵销。

提问人：tianyeroc 时间：2015-03-27 08:54:15
但是从B公司少数股东来讲，他们并不会考虑A集团范围内的抵消，当B公司合并C公司后，少数股东应享有C公司的25%少数股东权益

回答人：chenyiwei
在实体理论下，母公司和少数股东是一视同仁的，并不要求合并报表中的少数股东权益等于少数股东在子公司净资产中实际享有的权益份额，而是将权益总数采用系统合理的方式分配给不同类型的权益持有者。所以合并报表层面列报的少数股东权益不一定等于该子公司单独报表中的净资产乘以少数股东权益比例。